臺灣高等法院高雄分院刑事判決　　　　　　　 　九十二年度上易字第一五七號
　　上　訴　人　台灣高雄地方法院檢察署檢察官
　　被　　　告　乙○○
右上訴人因被告侵占案件，不服台灣高雄地方法院九十年度易字第四三九六號中華民
國九十二年八月十五日第一審判決（起訴案號：台灣高雄地方法院檢察署八十九年偵
字第二一九二八號），提起上訴，本院判決如左：
    主  文
上訴駁回。
    理  由
一、本案經本院審理結果，認第一審判決以不能證明被告乙○○犯罪而為無罪之判決
    ，其認事用法均無不當，應予維持，並引用第一審判決書記載之證據及理由。（
    如附件。惟原判決第四面「（二）又據被告所營之太尹甲司雖與友群甲司於本院
    八十三年度訴字第一七六０號給付貨款民事訴訟中達成民事和解，並有本院該案
    之和解筆錄附卷足憑˙˙˙˙˙˙」，其中「本院」應係台灣台北地方法院之誤
    ，應予更正。詳原審卷第二五三頁）。
二、檢察官上訴意旨以，被告係民事執行事件之債權人，受法院委託保管債務人被查
    封之物品，惟查封物中有冰箱、麥克風與手提收音機等電器各一台不知去向，被
    告與倉庫管理人謝春東二人，對上開電器去向亦無法交代，顯然為被告挪用侵占
    ，仍應認被告有侵占之犯行；又，被告竟對該等查封物品予以隱匿與處分，亦應
    認犯有刑法第一百三十九條違背查封效力罪嫌，為此追加起訴法條云云。惟查：
（一）原審已詳述，本案經調查，大部假扣押物品原屬太尹甲司依法保管占有中，除
      上開麥克風一支、迷你收音機一台及冰箱一台去向不明，應認已丟失，遍查卷
      內並無任何證據足以證明被告曾占用持有該等丟失之物品，更無從認定被告對
      於該等物品有易持有為所有之意思，自難僅因少數扣押物品的丟失，遽認被告
      有何侵占犯行可言，尚屬不能證明被告有侵占之犯行所憑之證據及理由，經核
      並無違背論理法則與經驗法則。
（二）又，刑法第一百三十九條違背查封效力罪，係以損壞、除去或污穢甲務員所施
      之封印或查封之標示，或為違背查封效力之行為，為犯罪構成要件。經查，上
      開查封物麥克風一支、迷你收音機一台及冰箱一台等物，有如前述，係屬丟失
      ，被告自無所謂損壞、除去、污穢封印或查封之標示，或為違背查封效力之可
      言，自難以該罪相繩。
（三）綜上所述，本件檢察官之上訴為無理由，應予駁回。
三、據上論斷，應依刑事訴訟法第三百六十八條、第三百七十三條，判決如主文。
本案經檢察官王登榮到庭執行職務。
中      華      民      國    九十三    年      二      月     十二     日
                              臺灣高等法院高雄分院刑事第五庭
                                  審判長法官  曾永宗
        法官  涂裕斗
                                        法官  邱永貴
右正本證明與原本無異。
不得上訴。
                                  法院書記官  梁雅華
中    華    民    國      九十三      年      二      月    十二    日
